【裁判字號】    98,訴,795
【裁判日期】    980819
【裁判案由】    毒品危害防制條例
【裁判全文】
臺灣基隆地方法院刑事判決               98年度訴字第795號
公  訴  人  臺灣基隆地方法院檢察署檢察官
被      告  甲○○
                    （現另案於臺灣基隆監獄執行中）
上列被告因毒品危害防制條例案件，經檢察官提起公訴（98年度
毒偵字第1239號），於本院準備程序進行中，被告就被訴之事實
為有罪之陳述，本院合議庭乃裁定由受命法官依簡式審判程序獨
任進行審理，並判決如下：
    主      文
甲○○施用第一級毒品，累犯，處有期徒刑柒月；又施用第二級
毒品，累犯，處有期徒刑月。應執行有期徒刑捌月。
    犯罪事實
一、甲○○前曾因施用毒品案件，經2 次裁定觀察勒戒後，均認
    無繼續施用毒品之傾向，分別於民國89年12月7日、90年4月
    18日釋放出所，並經臺灣基隆地方法院檢察署檢察官分別以
    89年度毒偵字第2257號、90年度毒偵字第416 號為不起訴處
    分確定；又因(1)侵占案件，經本院以89年度訴字第157 號判
    決判處有期徒刑10月確定、(2)違反毒品危害防制條例案件，
    經本院以90年度訴字第680號判決判處有期徒刑7月確定、(3)
    強盜案件，經本院以91 年度訴字第180號判決判處應執行有
    期徒刑5年確定。所犯(2)(3)二案嗣經本院以91年度聲字第531
    號裁定合併定刑為有期徒刑5年6月，再與所犯(1)案接續執行
    ，於95年6月15 日假釋出監並付保護管束，假釋付保護管束
    期間猶未屆滿，甲○○旋再因(4)違反毒品危害防制條例案件
    ，經本院以96年度訴字第260號判決判處有期徒刑8月確定，
    並撤銷假釋執行(1)(2)(3)三案所餘刑期（殘刑1年10月19 日）
    ，嗣上開所犯(1)(2)(3)(4)四案，再經本院以96年度聲減字第12
    42號裁定分別予以減刑後合併定刑，而於97年12月10日赦免
    餘刑釋放出監（構成累犯）。
二、甲○○竟不知戒斷毒癮，復基於施用第一級毒品海洛因與第
    二級毒品甲基安非他命之各別犯意，於98年4月30日15 時許
    ，在其位於基隆市○○區○○路214之2號住處，先將海洛因
    置入注射針筒內摻水混合後以注射手臂血管方式，非法施用
    第一級毒品海洛因1 次後，再將甲基安非他命置入玻璃球吸
    食器，以燒烤方式，非法施用第二級毒品甲基安非他命1 次
    ，嗣為警於同年月20時35分許，因另案在甲○○上開住處拘
    提時查獲，並經甲○○同意採驗其尿液結果，呈嗎啡、可待
    因、甲基安非他命陽性反應，而悉上情。
三、案經基隆市警察局第一分局移送臺灣基隆地方法院檢察署檢
    察官偵查起訴。
    理  由
一、程序事項：
    本件被告甲○○所犯者非為死刑、無期徒刑、最輕本刑為3
    年以上有期徒刑之罪或高等法院管轄第一審案件，其於準備
    程序進行中，先就被訴事實為有罪之陳述，經告知其簡式審
    判程序之旨，並聽取公訴人、被告之意見後，本院依刑事訴
    訟法第273條之1第1 項之規定，裁定由受命法官獨任進行簡
    式審判程序，合先敘明。
二、認定事實所依據之證據及理由：
    (一)被告自白：被告於本院審理中自白確有於上開時、地分別
      施用第一級毒品海洛因及第二級毒品甲基安非他命各1 次
      之犯行事實，其任意自白核與下列事證相符，應堪採為證
      據。
    (二)尿液檢驗結果：
      臺灣尖端先進生技醫藥股份有限公司濫用藥物檢驗報告乙
      紙（附於偵查卷第12頁），足證經被告同意採集其尿液送
      驗結果呈甲基安非他命（2141ng/ml）、嗎啡（12020ng/m
      l）、可待因（1840ng/ml）陽性反應。
    (三)臺灣高等法院被告前案紀錄表附卷可參，足證被告確有如
      事實欄所載之觀察勒戒及徒刑之執行等情形。
    (四)上開補強證據已足資擔保被告於本院審理時所為之上開任
      意性自白具有相當程度之真實性，而得使本院確信被告前
      述自白之犯罪事實確屬真實，從而依刑事訴訟法第156 條
      第1 項「被告之自白，非出於強暴、脅迫、利誘、詐欺、
      疲勞訊問、違法羈押或其他不正之方法，且與事實相符者
      ，得為證據。」及第2 項「被告或共犯之自白，不得作為
      有罪判決之唯一證據，仍應調查其他必要之證據，以察其
      是否與事實相符。」規定，本院自得依被告前述自白及各
      該補強證據認定被告確有為施用第一級毒品海洛因及第二
      級毒品甲基安非他命各1 次之犯行。本件事證明確，被告
      之犯行堪以認定。
三、論罪及科刑之理由：
  (一)查海洛因、甲基安非他命係毒品危害防制條例所列管之第一
    級及第二級毒品，此為該條例第2條第2項第1款及第2款所明
    定。核被告所為，係分別犯毒品危害防制條例第10條第1 項
    之施用第一級毒品罪及同條例第10條第2 項之施用第二級毒
    品罪。被告各次施用毒品前後，持有第一級及第二級毒品以
    供其各次施用，其持有之低度行為應為其施用之高度行為所
    吸收，均不另論罪。又被告2 次施用毒品之行為，均係為滿
    足各該次之毒癮，於滿足毒癮後，該次行為即已完成，是各
    次均為各自獨立之行為，各具獨立性，其前後次施用毒品行
    為間，自無密切不可分之關係，各自獨立構成同一施用毒品
    罪責，且被告施用第一級毒品及施用第二級毒品之犯意各別
    、行為互殊，應予分論併罰。又被告曾有如前所述之犯罪科
    刑及刑之執行情形，此有臺灣高等法院被告前案紀錄表可稽
    ，其於有期徒刑執行完畢後，5 年內故意再犯本件最重本刑
    有期徒刑之罪，均構成累犯，均應依刑法第47條第1 項規定
    加重其刑。
  (二)爰審酌立法院於86年10月30日三讀通過於87年5月20 日公布
    ，同年月22日生效之毒品危害防制條例，該條例對於施用毒
    品之被告改以治療、矯治為目的，非重在處罰，是被告違反
    本罪實係基於「病患性」行為，而對他人甚少損害，然被告
    前曾因施用毒品，經送觀察勒戒及徒刑之執行，有上開前案
    紀錄表為憑，素行非佳，經警查獲後仍未戒絕，再衡量被告
    犯後坦承犯行之態度良好等一切情狀，分別判處如主文所示
    之刑，並依刑法第51條第5款規定，定其應執行之刑。
四、據上論斷，應依刑事訴訟法第273條之1第1項、第299條第1
    項前段，毒品危害防制條例第10條第1項、第2項、第23條第
    2項，刑法第11條前段、第47條第1項、第51條第5 款，判決
    如主文。
本案經檢察官乙○○到庭執行職務。
中    華    民    國    98    年    8    月    19    日
                  刑事第三庭法    官  林淑鳳
以上正本證明與原本無異。
如不服本判決應於收受送達後10日內向本院提出上訴書狀，並應
敘述具體理由；其未敘述上訴理由者，應於上訴期間屆滿後20日
內向本院補提理由書（均須按他造當事人之人數附繕本）「切勿
逕送上級法院」。
中    華    民    國    98    年    8     月    24    日
                            書 記 官  王靜敏
附錄論罪法條：
毒品危害防制條例第10條
施用第一級毒品者，處 6 月以上 5 年以下有期徒刑。
施用第二級毒品者，處 3 年以下有期徒刑。


司法院資訊處製作；財團法人民間司法改革基金會備份。
